【裁判字號】    98,易,1417
【裁判日期】    980720
【裁判案由】    賭博
【裁判全文】
臺灣板橋地方法院刑事判決              98年度易字第1417號
公  訴  人  臺灣板橋地方法院檢察署檢察官
被      告  甲○○○
選任辯護人  秦嘉逢律師
上列被告因賭博案件，經檢察官提起公訴（98年度偵字第12062
號），因被告於準備程序進行中就被訴事實為有罪之陳述，經告
知簡式審判程序之旨，裁定依簡式審判程序審理，判決如下：本
院依簡式審判程序審理後，判決如下：
    主  文
甲○○○意圖營利，聚眾賭博，累犯，處有期徒刑陸月，如易科
罰金，以新臺幣貳仟元折算壹日。扣案之六合彩簽單壹張、賭資
新臺幣壹仟元均沒收之。
    事  實
一、甲○○○前於民國（下同）97年間因賭博案件，經本院判處
    應執行有期徒刑6 月確定，並於97年7 月18日易科罰金執行
    完畢；又於97年間因賭博案件，經本院判處有期徒刑6 月確
    定，於98年4 月13日易科罰金執行完畢。詎其猶不知悔改，
    於98年1 月17日前次為警查獲後，竟仍意圖營利，基於聚眾
    賭博之犯意，在臺北縣板橋市○○街與懷仁街口之公眾得出
    入場所，經營香港六合彩之賭博，供不特定人簽選號碼賭博
    財物。其簽選方式共有「二星」、「三星」及「四星」3 種
    ，賭客每簽選1 注即需繳賭資新臺幣（下同）80元予甲○○
    ○，俟後再以所簽選之號碼核對香港六合彩每星期二、四、
    六所開出之當期中獎號碼，賭客如簽中「二星」者可得5,70
    0 元，簽中「三星」者可得57,000元，簽中「四星」者可得
    700,000 元，而未簽中者，所繳之賭資即悉歸甲○○○所有
    。嗣於98年4 月9 日晚7 時40分許，經警在上址查獲，並扣
    得其所有且供簽賭所用之六合彩簽單1 張及賭博所得1,000
    元，以及與本案無關之11,800元與ANYCALL 手機（門號為00
    00000000號，含SIM卡）1支。
二、案經臺北縣政府警察局海山分局報請臺灣板橋地方法院檢察
    署檢察官偵查後提起公訴。
    理  由
一、按除被告所犯為死刑、無期徒刑、最輕本刑為三年以上有期
    徒刑之罪或高等法院管轄第一審案件者外，於第一次審判期
    日前之準備程序進行中，被告先就被訴事實為有罪之陳述時
    ，審判長得告知被告簡式審判程序之旨，並聽取當事人、代
    理人、辯護人及輔佐人之意見後，裁定進行簡式審判程序，
    刑事訴訟法第273 條之1 第1 項定有明文。經核本件被告甲
    ○○○所犯係死刑、無期徒刑、最輕本刑為三年以上有期徒
    刑以外之罪，其於準備程序中就被訴事實為有罪之陳述，經
    法官告知簡式審判程序之旨，並聽取公訴人、被告及辯護人
    之意見後，本院爰依首揭規定，裁定依簡式審判程序審理，
    合先敘明。
二、上開事實，業據被告甲○○○迭於警詢、偵查及本院準備程
    序與審理時坦承不諱，並有扣押筆錄暨扣押物品目錄表1份
    及六合彩簽單1 張及賭資1,000 元附卷可稽，足以佐證被告
    自白與事實相符，堪以採信。本案事證明確，被告犯行洵堪
    認定，應依法論科。
三、核被告甲○○○所為，係犯刑法第266 條第1 項前段之在公
    眾得出入場所賭博罪、同法第268 條之意圖營利供給賭博場
    所罪及意圖營利聚眾賭博罪。查被告持續提供公眾得出入之
    場所予不特定賭客對賭暨聚眾賭博，顯係基於同一營利犯意
    所為，且在同一地點之密接時間反覆為之，侵害法益復相同
    ，均應僅論以一罪。再被告係以一行為觸犯前開三罪名，應
    依刑法第55條規定，從刑度及情節較重之意圖營利聚眾賭博
    罪論處。末查，被告前有如事實欄所載徒刑執行之情形，有
    臺灣高等法院被告前案紀錄表附卷可徵。其於有期徒刑執行
    完畢後，5 年內故意再犯有期徒刑以上之本罪，為累犯，應
    依法加重其刑。爰審酌被告前已因賭博犯行經法院判處刑罰
    之前科紀錄，暨其犯罪動機、目的、手段、所生危害程度，
    及被告犯罪後均能坦認犯行，深具悔意，以及被告於本院審
    理時陳述係因家境困難，不得已才為本件經營六合彩賭博犯
    行，並保證日後不會再為賭博犯行等一切情狀，是本院認檢
    察官求處有期徒刑7 月尚嫌過重，因而量處如主文所示之刑
    ，並依法定其易科罰金之折算標準，以資懲儆。至扣案之六
    合彩簽單1 張係被告所有，供其為前揭賭博犯行所用之物，
    及賭資1,000 元，係他人簽賭而交付被告為被告所得之物，
    業據被告於警詢中供述在卷，爰依刑法第38條第1 項第2 款
    、第3 款之規定，均予以宣告沒收之；另11,800元及ANYCAL
    L 手機1 支（門號為0000000000，含SIM 卡），與本案無關
    ，自無從於本案中諭知沒收，附此說明。
據上論斷，依刑事訴訟法第273 條之1 第1 項、第299 條第1 項
前段，刑法第266 條第1 項前段、第268 條、第47條第1 項、第
55條、第41條第1 項前段、第38條第1 項第2 款、第3 款，刑法
施行法第1條之1，判決如主文。
本案經檢察官藍海凝到庭執行職務
中    華    民    國    98    年    7     月    20    日
                     刑事第四庭    法  官  潘  長  生
上列正本證明與原本無異。
如不服本判決，應於判決送達後10日內敘明上訴理由，向本院提
出上訴狀 (應附繕本) ，上訴於臺灣高等法院。其未敘述上訴理
由者，應於上訴期間屆滿後20日內向本院補提理由書「切勿逕送
上級法院」。
                                   書記官  陳  金  鳳
中    華    民    國    98    年    7     月    20    日
附錄本案論罪科刑法條全文：
刑法第266條
在公共場所或公眾得出入之場所賭博財物者，處1 千元以下罰金
。但以供人暫時娛樂之物為賭者，不在此限。
當場賭博之器具與在賭檯或兌換籌碼處之財物，不問屬於犯人與
否，沒收之。
刑法第268 條
意圖營利，供給賭博場所或聚眾賭博者，處3 年以下有期徒刑，
得併科3 千元以下罰金。


司法院資訊處製作；財團法人民間司法改革基金會備份。
